臺灣桃園地方法院刑事判決　　　　　　　　　　　　九十三年度簡上字第一七二號
　　上　訴　人
　　即　被　告　乙○
右列上訴人因妨害名譽案件，不服本院九十三年度壢簡字第二八二號，中華民國九十
三年四月二十六日第一審簡易判決（聲請簡易判決處刑案號：九十二年度偵字第一二
六三七號），提起上訴，本院管轄之第二審地方法院合議庭判決如左：
    主  文
原判決撤銷。
乙○公然侮辱人，處罰金壹仟元，如易服勞役以參佰元折算壹日。
    事  實
一、乙○前有偽造文書、傷害、毀損等前案紀錄，於民國九十年間又因傷害案件，經
    臺灣士林地方法院判處有期徒刑四月，提起上訴後，經臺灣高等法院判決駁回上
    訴，緩刑三年確定。於緩刑期間內，詎不知悔悟，緣乙○係桃園縣龍潭鄉百年大
    鎮社區之住戶，明知甲○○、謝家泰、廖怡豪、王嘉明等人係桃園縣龍潭鄉百年
    大鎮社區管理委員會（下稱百年大鎮管委會）之委員，因乙○不滿百年大鎮管委
    會涉嫌圖利廠商，竟基於妨害名譽之犯意，於九十二年六月二十一日凌晨零時零
    七分四十六秒，在桃園縣龍潭鄉○○○街三三號之十五樓住處，利用電腦連接網
    際網路進入任何人均得瀏覽之百年大鎮社區網站言論廣場，以署名「ｇｉｎｏ」
    之名義，發表「搞紅了眼」之文章，文章上以「這一個偽猿和它旁邊的四個偽猿
    ．．．共五個．．．也都同樣是偽猿．．．亡家冥．．．泄痂汰．．．沉遲淫．
    ．．料疑蠔．．．這五個偽猿」等語公然侮辱甲○○等人。嗣經甲○○上網查知
    ，下載列印為證提出告訴後，始知上情。
二、案經甲○○、陳志偉、謝家泰、廖怡豪、王嘉明訴請臺灣桃園地方法院檢察署檢
    察官偵查後聲請簡易判決處刑。
    理  由
一、訊據被告即上訴人乙○固坦承於上揭時、地以電腦連接網際網路在百年大鎮社區
    網站言論廣場上發表上揭文章，惟矢口否認有何公然侮辱之犯行，辯稱：伊在文
    章裡並未指名道姓，雖有同音異字，但該文章從頭到尾並沒有提到「百年大鎮」
    四個字，是告訴人自己對號入座云云，經查：
（一）右揭事實，業據告訴人甲○○於檢察官偵訊指述綦詳，復有告訴人甲○○自前
      開網站中下載列印被告所發表公然侮辱之文章「搞紅了眼」及百年大鎮社區言
      論廣場被告乙○化名「ｇｉｎｏ」之張貼文章等附卷可稽，堪認上開「搞紅了
      眼」之文章確係被告所撰述無疑。
（二）雖被告辯稱是告訴人自己對號入座云云，然參以被告於檢察官偵訊時供稱：伊
      所寫得文章後面所陳述的都是事實，告訴人有勾結、圖利廠商之事實，也有越
      搞越大、搞紅了眼的事實等語（見九十二年度偵字第一二六三七號卷第六五頁
      ），及被告所撰述之上述文章係在百年大鎮社區網站言論廣場上發表，以及該
      文章所稱之「偽猿」，音同委員；另「亡家冥、泄痂汰、沉遲淫、料疑蠔」與
      「王嘉明、謝家泰、甲○○、廖怡豪」均屬同音異字，且「王嘉明、謝家泰、
      甲○○、廖怡豪」等人均係百年大鎮管委會之委員之事實，亦據告訴人甲○○
      於檢察官偵訊時指述明確，復為被告所不否認（見九十二年度他字第一三二八
      號卷第二一頁反面、第二二頁正面），足認被告雖未指明談論何社區之事務或
      指名道姓，然居住在該百年大鎮住戶上網瀏覽該文章，應可從文章全文知悉被
      告所指之「亡家冥、泄痂汰、沉遲淫、料疑蠔」係何人，且均係在百年大鎮管
      委會擔任管理委員，亦足以使瀏覽該文章之人主觀上產生不良之惡感，自屬侮
      辱減損甲○○、謝家泰、廖怡豪、王嘉明等人之名聲，被告辯解並無公然侮辱
      之犯行云云，要屬事後卸責之詞，不足採信。是本件事證明確，被告之犯行堪
      予認定，應依法論科。
二、核被告乙○所為，係犯刑法第三百零九條第一項之公然侮辱罪。而依前開文章內
    容觀之，被告一行為公然侮辱告訴人甲○○、謝家泰、廖怡豪、王嘉明等人，係
    一行為觸犯四罪名，為想像競合犯，應從一公然侮辱罪處斷。原審綜核全案情節
    ，認被告罪證明確，依刑事訴訟法第四百四十九條第一項、第四百五十四條第二
    項，刑法第三百零九條第一項、第四十二條第二項前段，罰金罰鍰提高標準條例
    第一條前段、第二條，逕以簡易判決量處被告罰金二千元，並依法諭知易服勞役
    以三百元折算一日之折算標準，其認事用法固非無見。惟查被告以一行為公然侮
    辱告訴人甲○○、謝家泰、廖怡豪、王嘉明等人，係一行為觸犯四罪名，為想像
    競合犯，原審漏未審酌，及被告於原審判決後已與告訴人甲○○達成和解（有卷
    附刑事撤回告訴狀可稽），告訴人甲○○亦表示不願追究其刑責（見本院九十三
    年七月八日審判筆錄第八頁），原審未及審酌，均尚有未洽，自屬無可維持。上
    訴人之上訴雖無理由，但原審判決，既有上述可議之處，自應由本院將原判決撤
    銷改判。爰審酌被告之素行、犯罪之動機、目的、手段、品行、智識程度、所生
    危害及犯罪後之態度等一切情狀，量處如主文第二項所示之刑，並諭知易服勞役
    之折算標準。
三、據上論斷，應依刑事訴訟法第四百五十五條之一第三項、第三百六十九條第一項
    前段、第三百六十四條、第二百九十九條第一項前段，刑法第五十五條、第三百
    零九條第一項、第四十二條第二項，罰金罰鍰提高標準條例第一條前段、第二條
    ，判決如主文。
本案經檢察官陳美華到庭執行職務。
中      華      民      國    九十三    年      七      月    二十二    日
                                臺灣桃園地方法院刑事第二庭
                                    審判長法  官 徐培元
                                          法  官 林晏鵬
                                          法  官 許乃文
右正本證明與原本無異。
本件不得上訴。
                                          書記官 陳慧玲
中      華      民       國   九十三    年      七      月    二十二    日
附論罪科刑依據之法條：
中華民國刑法第三百零九條（公然侮辱罪）
公然侮辱人者，處拘役或三百元以下罰金。
以強暴犯前項之罪者，處一年以下有期徒刑、拘役或五百元以下罰金。
